臺灣臺北地方法院民事判決
110年度勞訴字第270號
原      告  劉運勇  

訴訟代理人  詹宗諺律師
複代理人    邱宜宣律師
被      告  信義房屋股份有限公司

法定代理人  劉元智  
訴訟代理人  羅凱正律師
            鄭人豪律師
上列當事人間請求給付薪資差額等事件，本院於民國111年7月20
日言詞辯論終結，判決如下：
    主  文
一、原告之訴及假執行之聲請均駁回。
二、訴訟費用由原告負擔。
    事實及理由
壹、程序部分：
一、被告法定代理人原為薛健平，嗣於訴訟進行中變更為劉元智
    ，並經其聲明承受訴訟（見本院卷㈢第311至324頁），核符
    民事訴訟法第175條第1項規定，應予准許。
二、原告原起訴請求回復原職務、給付薪資差額、提繳勞工退休
    金，嗣本於同一原告主張之兩造勞動契約，追加請求民國11
    0年度年終獎金差額新臺幣（下同）3萬7,397元而擴張聲明
    （見本院卷㈡第383至384頁），核符民事訴訟法第255條第1
    項第2款、第3款規定，應予准許。
貳、實體部分：
一、原告主張：
　㈠原告自97年2月1日起任職於被告迄今，職稱為專案經理，每
    月薪資5萬元，嗣於109年4月1日起每月薪資調整為6萬2,500
    元。108年4月間以前原告工作內容為：「全臺新開店址評估
    締約」、「年度展店計畫規劃與進度控管」、「現有店續約
    或遷店評估及分店租金議價管理」（下合稱展店工作），在
    108年4月間陸續增加「辦理職業安全衛生相關業務」、「新
    店與遷店裝修之發包監工及驗收業務、分店修繕與請購業務
    」（下稱系爭調動）。然系爭調動不具合理性，非經營上所
    必須，且具有不當動機及目的，要求原告身兼總務、職業安
    全衛生管理人員（下稱職安衛管理員），不符職安衛管理員
    應為專職之規定，致原告因工作負擔出現身體不適狀況，違
    反勞動基準法（下稱勞基法）第10條之1、民法第148條規定
    ，應依民法第113條回復原告原從事之展店工作，免兼總務
    行政組工作。
　㈡又被告主管未依公司規章進行績效考核，無敘明理由即於106
    、107年度給予原告差評，導致原告無法依規章加薪，依107
    年度平均調幅7.6％計算原應加薪4,636元，依108年度最基本
    加薪額度計算原應增加1,000元，加計原告110年度本薪6萬3
    ,500元後，原告本應自110年8月1日起調整本薪至6萬9,136
    元。再因原告領有地政士、不動產經紀人證照，兩造約定原
    告經錄取後可領取不動產經紀人證照加給6,000元，故自98
    年起（即原告任職滿1年、具簽章資格後），原告每月皆固
    定領有證照加給6,000元，然被告於106年6月1日片面修改公
    司規章，降低證照加給，使原告自106年8月1日起所領證照
    加給減半為3,000元，被告片面修改工資規定，違反勞基法
    第21條第1項前段工資由勞雇雙方議定之規定，原告自不受
    拘束。是被告應自110年8月1日起，調整原告本薪至6萬9,13
    6元、回復不動產經紀人證照加給為6,000元，並至調整及回
    復之日止，按月給付本薪及證照差額、提繳勞工退休金差額
    。
　㈢復計算106年8月1日起至110年7月31日止原可領取證照加給差
    額為14萬4,000元、107年4月1日起至110年7月31日加薪差額
    為21萬3,440元、年終獎金差額12萬0,272元，總計有薪資差
    額47萬7,712元，被告依兩造勞動契約亦應如數給付，並提
    繳勞工退休金差額2萬0,430元。另依被告年終獎金暨年度績
    效獎金發放辦法、原告前開應調整之本薪計算，110年度年
    終獎金差額為3萬7,397元，被告亦應如數給付。
　㈣爰依兩造間勞動契約、民法第113條、勞基法第10條之1、勞
    基法第22條第2項、勞工退休金條例第6條第1項、第14條第1
     項、第31條第1項提起本件訴訟（年終獎金部分如經認非工
    資，另依勞基法第29條規定請求）等語。
　㈤並聲明：
  ⒈被告應回復原告原從事之展店組工作（展店評估及租約管理
    ），免兼總務行政組工作。
　⒉被告應給付原告自106年8月1日起至110年7月31日止之薪資差
    額47萬7,712元，及自起訴狀繕本送達翌日起至清償日止，
    按週年利率5％計算之利息，並應提繳2萬0,430元至原告於勞
    動部勞工保險局設立之勞工退休金個人專戶。
　⒊被告應給付原告3萬7,397元，及自追加訴之聲明暨準備理由㈣
    狀繕本送達翌日起至清償日止，按週年利率5％計算之利息。
　⒋被告應自110年8月1日起調整原告本薪至6萬9,136元、回復不
    動產經紀人證照加給為6,000元，及至調整原告本薪至6萬9,
    136元、回復不動產經紀人證照加給為6,000元之日止，按月
    於次月5日前給付原告薪資差額5,636元、不動產經紀人證照
    加給差額3,000元，及自各期應給付日翌日起至清償日止，
    按週年利率5％計算之利息，並按月補提繳666元至原告於勞
    動部勞工保險局設立之勞工退休金個人專戶。
　⒌願供擔保請准宣告假執行。
二、被告辯以：
　㈠被告係因應組織變革而於107年4月1日將原告調整至「人力資
    源部總務行政組」，嗣於108年4月間在取得原告同意後進行
    職務調整，系爭調動係經兩造合意所為，即屬適法、有效，
    無適用勞基法第10條之1餘地；縱有適用，被告係按分店業
    務區域為職務調整，具企業經營之必要性，再法令並未規範
    被告須設置專職職安衛管理員，且系爭調動以來，原告職務
    多為內勤等較不耗體能之工作，其工作表現反較職務調整前
    為佳，顯見原告無體能、技術不能勝任工作之情形，復原告
    因而每月所領工資增加6,000元之職安衛管理員證照獎金，
    工作地點亦未變更，系爭調動顯然合於勞基法第10條之1規
    定。再原告於108年4月間系爭調動後，直至109年11月4日始
    申請勞資爭議調解，其長達1年半期間不行使權利，已足使
    被告正當信任原告不再爭執系爭調動合法性，原告請求回復
    原職務已違反誠信原則，本件應有權利失效原則之適用。
　㈡被告就原告106、107年度考績評核並未違反評核規定，且被
    告就考績評核本具裁量權限，本非法院得介入審查，遑論被
    告未並與同仁約定考績達1.0即會予以調薪，原告請求加薪
    之薪資差額，均無所據。
　㈢就原告所指原每月領取之不動產經紀人證照加給6,000元，實
    係因兩造另行簽立證照使用授權同意書，約定由原告授權被
    告蓋用經紀人職章於仲介業務相關契據，該6,000元僅係證
    照使用授權之對價，且獨立於勞動契約，與原告提供之勞務
    亦無何關連，不具勞務對價性而非屬工資。兩造就證照授權
    關係屬繼續性供給契約，被告本得任意終止，且在被告於10
    6年7月31日通知原告終止後，已無支付6,000元給付之義務
    。又因被告於106年6月頒佈「不動產經紀人證照核敘作業要
    點」（下稱系爭證照要點），於106年8月1日起，就有證照
    授權關係之同仁發放6,000元加給，且為鼓勵同仁考取相關
    證照，仍發放無證照授權關係之同仁3,000元加給，是系爭
    證照要點非但未為不利之變動，反係給與已無證照授權關係
    之原告更優渥之待遇，且原告至遲於106年9月發放薪資時即
    已知悉證照加給之發放條件及數額，仍未及時提起訴訟以資
    救濟，並持續受領變動後之加給，遲至109年11月4日始申請
    勞資爭議調解，顯已默示同意被告所為調整及公告之系爭證
    照要點，而不得再事爭執等語。
　㈣並聲明：⒈原告之訴及假執行之聲請均駁回。⒉願供擔保請准
    宣告免為假執行。
三、不爭執事項（見本院卷㈡第378至379頁，並依判決格式調整
    文字及順序）：
　㈠原告自97年2月1日起任職於被告迄今，任職時職稱為專案經
    理、每月薪資5萬元，108年4月間以前原告工作內容為：「
    全臺新開店址評估締約」、「年度展店計畫規劃與進度控管
    」、「現有店續約或遷店評估及分店租金議價管理」（即展
    店工作）。嗣於109年4月1日起調整薪資為6萬2,500元。
　㈡106年4月1日被告公司組織調整，原告原隸屬之「總經理室專
    案管理組」與「網路事業部網站經營組」合併，成立「數位
    流程發展部」，轄下設立「流程整合設計組」、「數位平台
    經營組」，原告隸屬於「流程整合設計組」，且工作內容未
    改變。
　㈢107年4月1日被告公司組織調整，設立「數位智能中心」，轄
    下設立「資訊部」、「數位流程發展部」、「數據應用發展
    部」，展店工作調整至「人力資源部總務行政組」負責，原
    告改隸屬於「人力資源部總務行政組」，且工作內容未改變
    。
　㈣原告工作內容在108年4月間陸續增加「辦理職業安全衛生相
    關業務」、「新店與遷店裝修之發包監工及驗收業務、分店
    修繕與請購業務」（即系爭調動）。
　㈤兩造於108年4至7月間曾各寄發被證11、12、13之電子郵件（
    本院卷㈠第235至241頁）。系爭調動後至110年11月間，原告
    均於正常工作時間內下班。
　㈥自98年8月起至106年7月止，被告每月發給原告6,000元。106
    年8月起，被告依照106年6月頒布之「不動產經紀人證照加
    給核敘作業要點（即系爭證照要點）」，每月給付原告3,00
    0元，原告持續每月受領該金額至今。
　㈦原告於考取職安衛管理員證照後，被告自108年5月起，就原
    告負責之「職業安全衛生相關業務」按月額外給付原告6,00
    0元證照加給。
　㈧原告於109年11月4日申請勞資爭議調解，於109年12月24日進
    行調解不成立。　　　　
四、本院之判斷：　　
　㈠原告主張系爭調動違法而應回復原職務部分：
　⒈按所謂勞動契約，係指約定勞雇關係之契約；又勞動契約應
    約定工作場所及應從事之工作有關事項，勞基法第2條第6款
    及勞基法施行細則第7條第1款分別定有明文。而嗣後資方如
    因業務需要而變動勞方之工作場所及工作有關事項時，除勞
    動契約已有約定，應從其約定外，資方應依誠信原則為之，
    否則，應得勞方之同意始得為之（最高法院103年度台上字
    第1116號判決意旨參照）。次按調職乃是雇主對員工人事配
    置上之變動，係企業人事管理、運作上之常見現象，且通常
    同時帶有職務內容或工作場所之變動，如屬勞動契約之預定
    或合意範圍內時，則調職只是契約之履行過程，調職命令僅
    為勞務指揮之一種事實行為，勞工當然必須服從；如非屬預
    定範圍或經勞工同意之調職命令，即應符合勞基法第10條之
    1所定調動五原則規定。
　⒉查原告於108年4月間起，職務自展店工作陸續增加「辦理職
    業安全衛生相關業務」、「新店與遷店裝修之發包監工及驗
    收業務、分店修繕與請購業務」（即系爭調動，見不爭執事
    項㈠、㈣），而原告於108年2月8日曾寄發電子郵件邀請主管
    楊坤忠於108年4月12日召開會議，以討論原告工作分配及績
    效考核；復於108年5月9日以原告自行修改之工作職掌表（
    記載原告之工作職掌包含：「10-17區尋點及評估作業」、
    「10-17區展店、遷店、撤店作業」、「10-17區展店、遷店
    租約管理（簽核、擬稿、用印、寄發）」、「10-17區總務
    事項－分店修繕、各項請購、監視器檢查」、「租金系統管
    理（租賃條件登錄）」、「擬定、規劃、推動職業安全衛生
    管理事項」、「指導有關部分實施職業安全衛生管理事項」
    ）為附件，寄發電子郵件予楊坤忠，並表示職業安全衛生相
    關作業需要長官給予指導，並提供相關資訊等節，有電子郵
    件在卷可佐（見本院卷㈠第235至239頁）；參以原告自108年
    5月起就系爭調動所新增之「職業安全衛生相關業務」按月
    額外領取6,000元證照加給（見不爭執事項㈦），更於108年
    第4季績效自評表中自評其本季完成職業安全衛生相關計畫
    與訓練，績效良好（見本院卷㈡第404頁自評表），可知原告
    與主管討論新派工作後，主動修改工作職掌表增列新派職務
    ，並積極接受新派職務，尋求主管對新派職務之指導，復繼
    續提供勞務，領取因新派職務所得加給，此節亦與證人楊坤
    忠證稱：原告調至人力資源部總務行政組，但是做的是原來
    職務，沒有分擔總務行政組的工作，所以其他同仁有些抱怨
    ，於108年4月份左右，我與原告開會溝通之後，原告同意新
    增業務，於考取後掛牌負責職業安全衛生業務，另於108年5
    月起擔任某一地區分店的修繕及相關請購業務，於108年7月
    後跟其他同仁輪流處理新店與遷店裝修之發包監工及驗收業
    務等語相符（見本院卷㈢第127至128頁），堪認被告辯稱原
    告已同意系爭調動，而成為兩造合意變更勞動契約之內容，
    系爭調動並無違法之處等節，洵屬可採。
　⒊至原告主張其於前開工作職掌表中將自己標註為「展店專經
    」而非「總務專經」，以作為無聲之抗議云云。惟原告既仍
    同時負責展店工作，該等標註與其於負責工作項目記載包含
    展店、總務及職業安全衛生管理工作乙節（見本院卷㈠第239
    頁），無何衝突，亦無法資以認定其與證人楊坤忠商議後，
    係反對而非同意系爭調動。原告固再稱其並未同意系爭調動
    ，而曾向時任被告董事長之周俊吉、時任原告主管之張旭提
    出申訴云云。惟查原告所提於108年3月1日、108年4月1日向
    周俊吉申訴之電子郵件（見本院卷㈡第45至47頁），僅足證
    明其於108年4月12日與證人楊坤忠商討之前，原係不同意系
    爭調動；原告所提於109年1月17日向張旭申訴之電子郵件，
    內容係表明其當初係勉強接受新增工作，並已於108年5月正
    式承接職業安全衛生管理工作，且已有相當實績，希望能變
    更107年度考績等節（見本院卷㈡第137至139頁），亦足徵原
    告於108年4月間已同意系爭調動，並有積極執行新增職務之
    舉，是原告此部分主張，均無可採。
　⒋復按因被詐欺或被脅迫而為意思表示者，表意人得撤銷其意
    思表示；前條之撤銷，應於發見詐欺或脅迫終止後，1年內
    為之，民法第92條第1項前段、第93條前段分別定有明文。
    所謂因被脅迫而為意思表示，係指因相對人或第三人以不法
    危害之言語或舉動加諸表意人，使其心生恐怖，致為意思表
    示而言。當事人主張其意思表示係因被詐欺或脅迫而為之者
    ，應就其被詐欺或被脅迫之事實，負舉證之責任（最高法院
    95年度台上字第2948號判決意旨參照）。原告固主張縱其已
    同意系爭調動，亦係因於108年4月2日遭受證人楊坤忠以考
    績評分要脅而同意，且該脅迫行為因原告仍在職而持續中，
    原告於111年3月9日以民事追加訴之聲明暨準備理由㈣狀撤銷
    被脅迫之意思表示，未逾除斥期間云云。惟查：
　⑴依原告所提108年4月2日與證人楊坤忠之對話錄音譯文、109
    年9月30日與證人楊坤忠、協理馮昌俊之對話錄音譯文，可
    知證人楊坤忠於108年4月2日曾與原告溝通總務行政組同仁
    之負擔及不滿，向原告分析系爭調動之利弊，並告知拒絕業
    務協調或影響團隊合作可能影響主管評價、考績及升遷，暨
    希望原告考慮及尊重原告決定；復原告於109年9月30日向證
    人楊坤忠、協理馮昌俊反應：其當初係因感覺如不接總務工
    作，考績會很差，結果接了總務工作後考績平平，其覺得負
    擔很大等語（見本院卷㈢第151至160、255至268頁）。
　⑵觀諸前開對話內容，於108年4月2日證人楊坤忠固告知可能會
    影響主管觀感，然並未強硬要求原告接受系爭調動，並多次
    強調尊重原告決定，難認屬不法危害之言語或舉動，且原告
    於對話過程中尚能多次反駁證人楊坤忠，難認原告有何因證
    人楊坤忠話語而心生恐怖受脅迫之情事。原告固於109年9月
    30日表示係因考績考量始接受系爭調動，然此衡屬原告自述
    之內心動機，亦無足推論有受脅迫之情形，遑論原告具多年
    工作經驗，其與主管多次對話均會自行錄音以保護自身權益
    ，復數次自行寄信向公司高層提出申訴，更於110年1月間向
    臺北市政府勞動局就考績評核及系爭調動對被告提出就業歧
    視申訴（見本院卷㈡第361至367頁臺北市政府勞動局就業歧
    視評議委員會審定書），顯見其具正常智識，實難認其將因
    證人楊坤忠前開分析利弊之話語，即有心生恐怖而喪失表達
    意思自由之情形。況縱有該等情事，於原告同意後即108年4
    月間，該脅迫行為即已終止，而原告於111年3月9日始為撤
    銷意思表示，亦逾1年除斥期間，是原告此部分主張，均無
    可採。
　⒌綜上，原告於108年4月間已同意系爭調動，與被告合意變更
    勞動條件，而成為勞動契約之內容，原告即應受之拘束，且
    原告本於自由意志與被告變更勞動契約，亦難認有何其主張
    違反民法第148條之情事。則原告依兩造間勞動契約、民法
    第113條、勞基法第10條之1規定請求回復原職務，即無理由
    。　
　㈡原告主張其考績應評為1.0進而加薪部分：
　⒈按績效考核係指雇主對於所僱用之員工在過去某段時間之工
    作表現或完成某一工作後，所做貢獻度之考核，並對員工具
    有之潛在發展能力作一評估，以瞭解員工將來執行業務之配
    合性、完成度及前瞻性，屬人力資源管理體系中開發管理之
    一環。一般而言，雇主對所僱用之勞工多設有績效考核制度
    ，對於雇主而言，不但可以作為獎懲、人事異動、薪資調整
    、獎金給付、教育訓練及業務改善等之依據，亦可以作為激
    勵員工工作情緒，進而提高組織士氣，推動組織發展及發揮
    企業之精神。員工之考績通常係由部門直屬主管依據員工之
    工作能力（如知識技能、判斷能力、企劃能力、技術能力、
    指導能力等）、工作態度（挑戰性、責任感、協調性、服從
    性、對客戶之服務等）以及實際績效等各種抽象之標準來加
    以評價，再由人事管理之負責人（如副總經理、總經理等）
    對於各部門間之員工的考績做最終之調整。由於各項考績評
    定標準較為抽象，且有時相當重視工作態度，因此各級主管
    為考績之評定時，應有一定之裁量餘地。而人事考評既為管
    理權行使之必要手段，為人事管理制度之核心，亦即專屬企
    業主對員工所為之考核，即非法院所得以取代考核。
　⒉原告主張：被告主管未依評核辦法填寫綜合評價欄之評述，
    於106、107年度逕將原告績效考核評分為0.9、0.8，顯已違
    法，而應將原告評分為1.0云云。查人事考評非法院所得取
    代考核乙節，已如前陳，且依被告年度績效評核辦法第7條
    「評核時間及步驟」第2項第3款第2目規定：「直屬主管收
    到所屬同仁績效評核表後，應先與上級主管就該同仁績效表
    現進行商議，再就受評人各評核項目給予評分，並填寫綜合
    評價欄之評述；評述資料及改善措施應存檔備查」（見本院
    卷㈠第211頁），可知係規範進行評分及存檔備查之步驟，非
    意指如未填寫綜合評價欄即評分無效，或即應將受評人評為
    1.0，此節亦與證人楊坤忠證稱：106、107年度我有與原告
    溝通，我的考評標準是日常表現、團隊合作、績效達成、對
    組的貢獻度，因原告已經調來總務行政組，又一直不願做相
    關工作，評分是要跟其他同仁做比較，其他同仁的表現明顯
    比原告好，我沒有辦法給原告比其他同仁高的分數，考核是
    我打季評核再呈給部門主管做年度考核的參考；原告曾經寫
    信給總部反應為何其考績不好，在這之後我們才嚴格要求主
    管一定要寫綜合評價欄，在此之前沒有嚴格執行，但一定有
    經過跟主管討論等語，互核相符（見本院卷㈢第130至131頁
    ），原告此部分主張，顯屬無據。
　⒊原告主張：其106、107年度考績應評分為1.0，被告應依勞動
    契約約定調薪，並給付調薪後之本薪差額云云。查原告主張
    考績應評分為1.0部分已無可採，況依被告幕僚同仁年度薪
    資調整及晉升提報作業要點第4條「薪資調整程序」第1項規
    定：「由人資部考量公司前一年度經營狀況及外部市場薪資
    水準資料，提出年度薪資調整幅度建議，並由董事長核定調
    薪幅度」、第5條「薪資調整原則」第1項規定：「應考量同
    仁『前一年貢獻度』、『未來發展潛力』及『就業市場競爭力』」
    、第3項第4款規定：「同仁年度薪資調整及晉升提報原則對
    照如下：…1.0完全符合需求：建議可調整薪資或提報晉升…
    」（見本院卷㈠第217至218頁），亦顯示如考績達1.0，僅係
    得予調薪，至是否加薪仍終由被告決定，此節亦經證人楊坤
    忠證稱：績效考核1.0是符合預期，所以我們內心期待會加
    薪，但未必會加薪，被告沒有硬性規定績效考核達1.0以上
    即會加薪等語甚詳（見本院卷㈢第131至132、135頁）。再對
    照原告自承於103年度雖其考績為1.0仍未經被告調薪（見本
    院卷㈡第218頁），縱原告爭執係因被告營運不佳所致，然益
    徵是否主動給予更優惠之薪資，進而與員工達成合意變更勞
    動條件，仍屬被告基於營運狀況、人事成本、增加優秀人才
    留任之誘因等考量後之議約自由，非謂原告考績達標，被告
    即有調薪之義務，是原告前開主張，均無理由。
　㈢原告主張不動產經紀人證照加給為工資而應全額給付部分：
　⒈按勞基法第2條第3款規定：「工資：指勞工因工作而獲得之
    報酬；包括工資、薪金及按計時、計日、計月、計件以現金
    或實物等方式給付之獎金、津貼及其他任何名義之經常性給
    與均屬之」。次按所謂「因工作而獲得之報酬」及「經常性
    之給付」，分別係指符合勞務對價性，及在一般情形下經常
    可以領得之給付。判斷某項給付是否具「勞務對價性」及「
    給與經常性」，應依一般社會之通常觀念為之，其給付名稱
    為何，尚非所問（最高法院111年度台上字第698號判決意旨
    參照）。
　⒉原告主張：其因具有不動產經紀人證照，而經被告每月核發6
    ,000元證照加給之工資，嗣被告於106年8月1日起片面減半
    為3,000元，而未全額給付工資，自應回復至6,000元並給付
    薪資差額云云。惟查，原告於系爭調動前之工作內容為：「
    全臺新開店址評估締約」、「年度展店計畫規劃與進度控管
    」、「現有店續約或遷店評估及分店租金議價管理」（見不
    爭執事項㈠），於系爭調動後則新增「辦理職業安全衛生相
    關業務」、「新店與遷店裝修之發包監工及驗收業務、分店
    修繕與請購業務」（見不爭執事項㈣），其勞務提供內容並
    無不動產經紀人相關事務，固被告曾於薪資單將該加給列為
    職務加給、於工作規則將證照加給列為薪資（見本院卷㈡㈡第
    167、271頁），或行政程序上將之計入勞工退休金提繳之計
    算範圍，然原告既未提供相關勞務，此即非屬原告因提供勞
    務所得對價。證照加給既非屬工資，則原告主張被告未全額
    給付工資，應回復至6,000元並給付薪資差額云云，亦屬無
    據。
　㈣原告請求年終獎金差額部分：
　⒈原告主張：被告計算年終獎金時，就原告本薪未計入加薪及
    證照加給差額，因而年終獎金亦未足額發放，而有未足額給
    付工資之情事云云。查被告年終獎金暨年度績效獎金發放辦
    法於「規章、制度條文制定精神」已載明：「年終獎金與年
    度績效獎金的發放，皆是公司為了回饋同仁一年來的辛勤耕
    耘，所帶予公司的成長。當公司年度營運績效有盈餘時，分
    別回饋給同仁、客戶與股東，一部分並作為公司擴展之用。
    年終獎金與年度績效獎金係以『稅後盈餘』之概念為分配原則
    ，以其1/3回饋予同仁，其中1/5作為年終獎金，另4/5作為
    年度績效獎金；惟為充分與同仁努力相關，故直接以營業利
    益調整使用公司本身購買之不動產應計之約當租金後為可分
    配損益。年終獎金依同仁的服務年資長短給予。年度績效獎
    金則依同仁年度之績效貢獻不等而論功行賞，於有盈餘轉增
    資年度並可由同仁選擇保留一部分獎金作為員工配股。區分
    為兩項獎金及不同分配比例之設計，係為免於齊頭式報酬的
    假平等，使得獎金之酬賞更具意義，進而激發同仁之工作績
    效…」（見本院卷㈠第213頁），已明示年終獎金係為激勵員
    工士氣所為獎勵，並於該辦法第2條明定發放對象為發放日
    期仍在職之正職同仁、於第4條明定計算方式，可知年終獎
    金就發給之金額及原則均設有條件限制，非在制度上通常屬
    原告提供勞務及可經常性取得之對價，僅具有勉勵、恩給性
    質，非屬工資而為恩惠性給與，則原告主張此為工資而請求
    被告給付差額，已屬無據。
　⒉按事業單位於營業年度終了結算，如有盈餘，除繳納稅捐、
    彌補虧損及提列股息、公積金外，對於全年工作並無過失之
    勞工，應給與獎金或分配紅利，勞基法第29條定有明文。原
    告固主張縱非工資，因就原告本薪未計入調薪及證照加給差
    額，故被告依勞基法第29條未足額給付獎金云云，惟被告並
    無調薪義務，前開證照加給亦非工資，均如前陳，則難認被
    告有何未足額給付獎金之情事，是此部分請求，亦無可採。
　㈤原告請求提繳勞工退休金部分：　
　　原告前開就被告應予調薪、給付證照加給及年終獎金差額，
    暨此等均為其工資之一部等主張，既屬無據，其進而請求提
    繳該部分金額計算之勞工退休金差額部分，亦無理由。
五、結論：
　㈠原告已同意系爭調動，與被告合意變更勞動契約內容；其考
    績評核係被告人事管理權之行使，非法院得取代考核，亦難
    認其考績應評為1.0或兩造有何即應加薪之約定；證照加給
    、年終獎金非屬工資；被告無何調薪、證照加給或年終獎金
    差額之工資未給付等情事，亦已依勞基法第29條給付獎金；
    復無何勞工退休金差額應予提繳。從而原告依兩造間勞動契
    約、民法第113條、勞基法第10條之1、勞基法第22條第2項
    、第29條、勞工退休金條例第6條第1項、第14條第1 項、第
    31條第1項，請求回復原職、給付工資或獎金暨提繳勞工退
    休金，均無理由，應予駁回。
　㈡原告之訴既經駁回，其假執行之聲請亦失所據，應併予駁回
    。
六、本件事證已臻明確，兩造其餘攻防方法及所用證據，經斟酌
    後認均不足以影響本判決之結果，爰不逐一論列。至原告固
    聲請被告提出106、107年度合於「幕僚同仁年度薪資調整及
    晉升提報作業要點」第2條適用對象之員工總人數、績效考
    核為1.0（含）以上之適用員工人數、於次年度有加薪之適
    用員工人數及平均加薪金額與幅度，以證明如原告考績達1.
    0（含）以上即應於次年度4月1日起調薪云云（見本院卷㈡第
    26頁），惟此部分論述已如本判決四、㈡所示，復法院本無
    法代替被告評核原告考績為1.0，且前開文書亦無從證明兩
    造即有調薪約定，是此部分尚無調查必要，附此敘明。
七、訴訟費用負擔之依據：民事訴訟法第78條。
中　　華　　民　　國　　111 　年　　8 　　月　　19　　日
                  勞動法庭    法　官  　梁夢迪　　　　　
以上正本係照原本作成。
如對本判決上訴，須於判決送達後20日內向本院提出上訴狀。如
委任律師提起上訴者，應一併繳納上訴審裁判費。
中　　華　　民　　國　　111 　年　　8 　　月　　19　　日
                              書記官　　林昀潔